【裁判字號】    99,交聲,673
【裁判日期】    990809
【裁判案由】    聲明異議
【裁判全文】
臺灣彰化地方法院交通事件裁定         99年度交聲字第673號
原處分機關  交通部公路總局臺中區監理所彰化監理站
異  議  人  甲○○
即受處分人
上列異議人即受處分人因違反道路交通管理處罰條例案件，對於
交通部公路總局臺中區監理所彰化監理站民國九十九年六月二十
八日所為之處分（原處分案號：彰監四字第裁六四—ＨＥ000
0000號），聲明異議，本院裁定如下：
    主  文
異議駁回。
    理  由
一、原處分意旨略以：異議人即受處分人甲○○前曾因酒後騎乘
    重型機車為警查獲，經吊扣其重型機車駕駛執照，依規定不
    得於吊扣期間騎乘重型機車，竟仍於民國九十九年六月二十
    二日下午四時許，復騎乘洪秀滿所有之車牌號碼ＦＲ三－三
    六一號重型機車，行經臺中縣烏日鄉○○路○段與長壽路口
    處，為警查獲，經臺中縣警察局烏日分局員警依違反道路交
    通管理處罰條例第二十一條第一項第五款之規定，以中縣警
    交字第ＨＥ0000000號違反道路交通管理事件通知單
    當場舉發其違規，並由原處分機關於九十九年六月二十八日
    以彰監四字第裁六四－ＨＥ0000000號裁決書，認受
    處分人有「駕駛執照吊扣期間駕駛機器腳踏車」之行為，裁
    處罰鍰新臺幣（下同）六千元，吊銷駕駛執照及一年內禁考
    ，於法應無不合等語。
二、異議意旨略以：本件異議人前因酒駕經吊扣駕照，於參加講
    習時，並未被告知一年內不得駕駛機車，其亦有汽車駕駛執
    照，另若遭吊銷駕駛執照，亦會影響其生計，且警察於交流
    道出口處設置柵欄，迫使機車駕駛人必須行駛快速道路，與
    汽車爭道，係屬違規執行勤務，爰依法聲明異議，請求撤銷
    原處分云云。
三、按汽車駕駛人，於駕駛執照吊扣期間駕駛機器腳踏車者，處
    六千元以上一萬二千元以下罰鍰，當場禁止其駕駛；並吊銷
    其駕駛執照；又汽車駕駛人，曾依本條例其他各條規定吊銷
    駕駛執照者，一年內不得考領駕駛執照；另本條例所稱之汽
    車，包括機器腳踏車，道路交通管理處罰條例第二十一條第
    一項第五款、第四項後段、第六十七條第三項及第三條第八
    款分別定有明文。
四、經查：
（一）本件異議人甲○○前曾因酒後騎乘重型機車為警查獲，經
      吊扣其重型機車駕駛執照，依規定不得於吊扣期間騎乘重
      型機車，竟仍於九十九年六月二十二日下午四時許，復騎
      乘洪秀滿所有之車牌號碼ＦＲ三－三六一號重型機車，行
      經臺中縣烏日鄉○○路○段與長壽路口處，為警查獲，經
      臺中縣警察局烏日分局員警依違反道路交通管理處罰條例
      第二十一條第一項第五款之規定，以中縣警交字第ＨＥ0
      000000號違反道路交通管理事件通知單當場舉發其
      違規，並由原處分機關於九十九年六月二十八日以彰監四
      字第裁六四－ＨＥ0000000號裁決書，認受處分人
      有「駕駛執照吊扣期間駕駛機器腳踏車」之行為而依法裁
      處等情，有上開舉發違反道路交通管理事件通知單、交通
      部公路總局臺中區監理所彰化監理站違反道路交通管理事
      件裁決書及送達證書各一紙在卷可稽。
（二）次查本件異議人前曾於九十八年九月二十五日下午九時三
      分許，騎乘洪秀滿所有之車牌號碼ＦＲ三－三六一號重型
      機車，行經彰化縣伸港鄉中彰大橋南端處，因「機車駕駛
      人酒精濃度超過規定標準，經酒精測試為０‧三五ＭＧ／
      Ｌ」之違規，為彰化縣警察局和美分局員警依違反道路交
      通管理處罰條例第三十五條第一項第一款之規定，以彰警
      交字第Ｉ00000000號違反道路交通管理事件通知
      單當場舉發其違規，並經監理機關於九十八年十月五日以
      彰監四字第裁六四－Ｉ00000000號裁決書，裁處
      罰鍰一萬五千元，且吊扣駕駛執照十二個月及施以道安講
      習，罰鍰及駕駛執照限於九十八年十一月四日前繳送，此
      有上開舉發違反道路交通管理事件通知單、交通部公路總
      局臺中區監理所彰化監理站違反道路交通管理事件裁決書
      及送達證書各一紙在卷可稽。異議人其後復於九十八年十
      月二十三日至監理站辦理吊扣駕駛執照事宜，吊扣期間為
      九十八年十月二十三日起至九十九年十月二十二日止，而
      駕駛執照吊扣執行單之右側亦特別標明「駕照吊扣期間駕
      車者，除罰鍰外並吊銷駕駛執照」等字樣，且異議人亦於
      上開吊扣執行單之右側下方簽名，此亦有交通部公路總局
      臺中區監理所彰化監理站彰監稽違字第Ｉ0000000
      00000000號駕駛執照吊扣執行單存根聯（右下方
      有「甲○○」之簽名）一紙存卷可查，足見異議人於九十
      八年十月二十三日受吊扣駕駛執照之執行時，確有收受此
      張駕駛執照吊扣執行單之收執聯，並簽名於執行單右側以
      資證明無訛，基此，異議人就其駕駛執照已被吊扣而不得
      於吊扣期間騎乘重型機車一情，自難諉為不知，而與參加
      講習時是否經告知一年內不能行駛機車無涉，異議人徒以
      前詞辯稱不知駕駛執照吊扣期間內不得駕駛機車云云，核
      屬飾卸諉責之詞，不足採信。
（三）另查異議人雖又辯稱其領有汽車駕駛執照云云，惟按道路
      交通安全規則第六十一條第一項第四款規定：「已領有小
      型車駕駛執照者，得駕駛輕型機器腳踏車。」，故異議人
      雖同時領有小型車及普通重型機器腳踏車二種駕駛執照，
      於普通重型機器腳踏車駕駛執照受吊扣期間，依法至多僅
      能騎乘輕型機器腳踏車，尚不得以此資為騎乘重型機器腳
      踏車之理由，異議人此部分辯詞，容有誤會，同無足取。
      至於異議人復稱會影響其生計、空泛指稱警察於交流道出
      口處設置柵欄，迫使機車駕駛人必須行駛快速道路，與汽
      車爭道，係屬違規執行勤務云云，核與本件異議人前揭明
      確之違規行為並無直接關聯性，其此部分抗辯亦均無足採
      ，附此敘明。
五、綜上所述，本件異議人確有於駕駛執照吊扣期間內駕駛前揭
    重型機器腳踏車之違規事實，從而，原處分機關依違反道路
    交通管理處罰條例第二十一條第一項第五款、第六十七條第
    三項及違反道路交通管理事件統一裁罰基準表之規定，裁處
    異議人罰鍰六千元，並吊銷駕駛執照及一年內禁考，核無違
    誤，本件異議人聲明異議為無理由，應予駁回。
據上論斷，應依道路交通管理處罰條例第八十七條第二項，道路
交通案件處理辦法第十九條，裁定如主文。
中    華    民    國    99    年     8    月    9     日
                  臺灣彰化地方法院交通法庭
                      法    官  李  進  清
以上正本證明與原本無異。
如不服本裁定，應於裁定送達後五日內向本院提出抗告狀(須附
繕本 )。
中    華    民    國    99    年    8     月    9     日
                      書 記 官  蘇  美  苓

司法院資訊處製作；財團法人民間司法改革基金會備份。
